【裁判字號】    98,交抗,187
【裁判日期】    980213
【裁判案由】    違反道路交通管理處罰條例
【裁判全文】
臺灣高等法院交通事件裁定             98年度交抗字第187號
抗告人即
受處分人    甲○○
上列抗告人因違反道路交通管理處罰條例案件，不服臺灣臺北地
方法院中華民國97年12月31日所為裁定（97年度交聲字第3348號
），提起抗告，本院裁定如下：
    主  文
抗告駁回。
    理  由
一、抗告意旨略以：其無法提供充分證據，但事實P26-406 號機
    車是被人移動，且移動甚遠，該停車格是否有裝監視器？其
    不會寫狀子，也不知該怎訴說，法院祇憑相片和身心障礙專
    用停車格之右側二分之一處，左側二分之一則空無人停放車
    ，若一般人尋覓車位，果有移他人車輛以便自己停車時，僅
    需稍微移動空出位置以便利自己停車即可，無需故意費力將
    他人之車位移動至距一般機車停放較遠之身心障礙專用停車
    格內，其不服，就憑法院說詞，在這世代有何事是不可能，
    今事發生在其身上，如有機會其也會如此，當找不到車位時
    ，其也去移送動別人車位，甚至搬更遠，可以的話把車移到
    馬路中間，為何法律不能保障百姓，給百姓一個公道、公正
    、公義，其不服法院判決怎辦？如事情發生在法官及書記官
    身上會不生氣嗎？其如何證明P26-406 車子的清白？如有機
    車騎士曾被誤判，當他停車找不到車位，他會用他曾被人移
    動的方式去移動他人機車，他知若只將車位移動夠他放的位
    子，那被移動之人申訴成功率即高，因此他故意將他人機車
    移到像其機車P26-406 的位置，此事可不可能發生？其就剛
    好碰上此事云云。
二、按汽車駕駛人停車時，於身心障礙專用停車位違規停車，處
    600 元以上1200元以下罰鍰，道路交通管理處罰條例第56條
    第1 項第10款定有明文。經查：
  (一)本件抗告人即受處分人甲○○所有之車牌號碼P26-406 號重
    型機車於民國97年11月25日9 時56分許，在臺北市○○○路
    ○ 段285 號週邊，因「於身心障礙專用停車位違規停車」，
    經臺北市停車管理工程處交通助理員逕行舉發，並經原處分
    機關及臺北市交通事件裁決所以「於身心障礙專用停車位違
    規停車」，爰依道路交通管理處罰條例第56條第1 項第10款
    規定，裁處受處分人罰鍰新臺幣1,200 元。
  (二)受處分人之車牌號碼P26-406 號重型機車，於97年11月25日
    9 時56分許，停放在臺北市○○○路○ 段285 號週邊之身心
    障礙專用停車位內，為臺北市停車管理工程處交通助理員以
    舉發違反道路交通管理事件通知書逕行舉發，臺北市交通事
    件裁決所乃依道路交通管理處罰條例第56條第1 項第10款規
    定裁處異議人罰鍰1,200 元，有臺北市政府交通局北市交停
    字第1AD493682 號舉發違反道路交通管理事件通知單、臺北
    市交通事件裁決所北市裁罰字第裁22-1AD493682號違反道路
    交通管理事件裁決書各1 份、舉發照片2 張在卷可稽。
  (三)受處分人雖以前揭情詞置辯，惟觀之卷附採證照片，該身心
    障礙專用停車格右邊是人行道，左邊為一般機車停放處，大
    小約可停放2 部普通機車，而受處分人之機車車身完全停放
    在身心障礙專用停車格內，且停放在該身心障礙專用停車格
    之右側二分之一處，左側二分之一則空無人停放，參以受處
    分人於聲明異議狀中稱其機車被移得很遠，衡諸一般人於尋
    覓車位停車之際，果有挪移他人車輛以便自己停車時，僅需
    稍微移動空出位置以便利自己之車輛停入即可，而無需故意
    費力將他人之車輛移動至距一般機車停放處較遠之身心障礙
    專用停車格右側靠人行道之位置停放。本件受處分人雖辯稱
    機車本非停在身心障礙專用停車格內，係遭他人移置云云，
    惟未能舉出有利之積極證據以供參酌，原審衡酌全部卷證後
    ，仍難以受處分人之辯述，逕為對其有利之認定。
  (四)綜上，原處分機關依道路交通管理處罰條例第56條第1 項第
    10款及違反道路交通管理事件統一裁罰基準及處理細則第43
    條、第44條、第67條等規定，裁處罰鍰1,200 元，核無違誤
    ，原審因認本件聲明異議為無理由，應予駁回，經核並無不
    當。審酌本件舉發交通助理員所拍攝之舉發照片（見原審卷
    第6 頁），車牌號碼P26-406 號重型機車確實停放在系爭身
    心障礙專用停車位內，告發程序尚難認有何違法之處，抗告
    人仍執前詞提起抗告，核無理由，應予駁回。
據上論結，應依道路交通管理處罰條例第89條、道路交通案件處
理辦法第26條，刑事訴訟法第412條，裁定如主文。
中    華    民    國    98    年    2     月    13    日
            刑事第十五庭  審判長法  官  吳昭瑩
                                法  官  張傳栗
                                法  官  李正紀
以上正本證明與原本無異。
不得再抗告。
                                書記官  鄭信昱
中    華    民    國    98    年    2     月    16    日


司法院資訊處製作；財團法人民間司法改革基金會備份。
